【裁判字號】    99,訴緝,83
【裁判日期】    991220
【裁判案由】    違反槍砲彈藥刀械管制條例
【裁判全文】
臺灣桃園地方法院刑事判決              99年度訴緝字第83號
公  訴  人  臺灣桃園地方法院檢察署檢察官
被      告  江長領
指定辯護人  本院公設辯護人陳瑞明
上列被告因違反槍砲彈藥刀械管制條例案件，經檢察官提起公訴
（98年度偵字第25821號），本院判決如下：
    主  文
江長領未經許可，持有可發射子彈具有殺傷力之改造槍枝，處有
期徒刑年貳月，併科罰金新臺幣伍萬元，罰金如易服勞役，以
新臺幣壹仟元折算壹日。扣案具殺傷力之改造槍枝壹枝（槍枝管
制編號0000000000號）沒收。
    事  實
一、江長領明知可發射子彈具有殺傷力之槍枝，為槍砲彈藥刀械
    管制條例所管制之物品，未經許可，不得無故持有，竟仍基
    於非法持有具殺傷力之槍枝之犯意，於民國98年10月30日晚
    間7 時許，在桃園縣中壢市觀光夜市附近，拾獲內有仿盒式
    槍製造具有殺傷力之改造槍枝1 枝（槍枝管制編號00000000
    00號）之黑色包包後，隨身攜帶並持有之。嗣於翌（31）日
    晚間7 時45分許，在桃園縣中壢市○○路194 巷5 號當代賓
    館125 室，為警臨檢而查獲，並當場扣得上開槍枝1 枝，始
    悉上情。
二、案經桃園縣政府警察局中壢分局報告臺灣桃園地方法院檢察
    署檢察官偵查起訴。
    理  由
一、證據能力方面：
    本案所引用之供述及非供述證據，經本院依法踐行調查證據
    程序，檢察官、被告、指定辯護人均不爭執各該證據之證據
    能力，且亦查無依法應排除其證據能力之情形，是後述所引
    用證據之證據能力均無疑義，先予敘明。
二、訊據被告江長領就上揭犯罪事實坦承不諱，並有桃園縣政府
    警察局中壢分局扣押物品目錄表、搜索扣押筆錄、扣案物照
    片（見臺灣桃園地方法院檢察署98年度偵字第25821 號卷第
    44頁至第47頁、第59頁至第61頁）及扣案之具有殺傷力之槍
    枝一枝足資佐證。又扣案之上開槍枝一枝，經送內政部警政
    署刑事警察局鑑定結果，認為送鑑手槍（槍枝管制編號0000
    000000號），係改造手槍，由仿盒式製造之槍枝，車通金屬
    槍管內阻鐵而成，擊發功能正常，可供擊發適用子彈使用，
    具殺傷力，此有內政部警政署刑事警察局98年12月1 日刑鑑
    字第0980163215號鑑驗書一份在卷足憑，足認被告前揭自白
    與事實相符，堪予採信。本案事證已臻明確，被告犯行洵堪
    認定。
三、核被告所為，係犯槍砲彈藥刀械管制條例第8 條第4 項之未
    經許可持有可發射子彈具殺傷力之槍枝罪。爰審酌被告明知
    未經許可持有槍枝，危害人身安全、社會秩序至鉅，而為法
    律所厲禁，仍恣意持有可發射子彈具有殺傷力之改造手槍，
    藐視公共規範，欠缺守法觀念，應予非難，兼衡其持有前開
    槍枝期間，並未實際造成他人生命、身體、財物之損害，且
    犯後尚知坦承犯行，態度良好等一切情狀，量處如主文所示
    之刑，並就罰金刑部分諭知易服勞役之折算標準，以資懲儆
    。
四、扣案之上開槍枝管制編號0000000000號改造槍枝一枝，屬違
    禁物，應依刑法第38條第1 項第1 款之規定宣告沒收；至於
    扣案子彈2 顆經試射後均不具殺傷力，亦有內政部警政署刑
    事警察局鑑驗書2 份（見臺灣桃園地方法院檢察署98年度偵
    字第25821 號卷第77頁、本院訴緝字卷第80頁）在卷可憑，
    復非屬違禁物，爰不為沒收之諭知。
五、不另為無罪諭知部分：公訴意旨另認被告持有1 顆具殺傷力
    之非制式子彈，因認被告另涉違反槍砲彈藥刀械管制條例第
    12條第4 項之未經許可持有具殺傷力之子彈罪嫌云云。惟查
    ，該顆非制式子彈，經試射後無法擊發，認不具殺傷力等情
    ，業據本院依職權送內政部警政署刑事警察局鑑定，並經該
    局以99年11月24日刑鑑字第0990160353號函覆在案（見本院
    訴緝字卷第80頁），是公訴人所指此部分之罪嫌顯然不能證
    明，原應就上開部分為被告無罪之諭知；惟公訴意旨認此部
    分與前開未經許可持有具殺傷力槍枝罪部分有想像競合之裁
    判上一罪關係，爰不另為無罪之諭知，附此敘明。
據上論斷，應依刑事訴訟法第299 條第1 項前段，槍砲彈藥刀械
管制條例第8 條第4 項，刑法第11條前段、第42條第3 項前段、
第38條第1 項第1 款，判決如主文。
本案經檢察官張聰耀到庭執行職務。
中    華    民    國    99    年    12    月    20    日
                  刑事第十二庭  審判長法  官   許雅婷
                                      法  官   羅國鴻
                                      法  官   陳威帆
以上正本證明與原本無異。
如不服本判決應於收受判決後10日內向本院提出上訴書狀，並應
敘述具體理由。其未敘述上訴理由者，應於上訴期間屆滿後20日
內向本院補提理由書( 均須按他造當事人之人數附繕本) 「切勿
逕送上級法院」。
                                      書記官  吳玉蘭
中    華    民    國    99    年    12    月    21    日
附錄本判決論罪科刑法條：
槍砲彈藥刀械管制條例第8條第4項
未經許可，持有、寄藏或意圖販賣而陳列第1 項所列槍枝（鋼筆
槍、瓦斯槍、麻醉槍、獵槍、空氣槍或第4條第1項第1 款所定其
他可發射金屬或子彈具有殺傷力之各式槍砲）者，處3 年以上10
年以下有期徒刑，併科新臺幣700萬元以下罰金。

司法院資訊處製作；財團法人民間司法改革基金會備份。
